最高法院刑事判決            一○○年度台上字第五○八九號
上  訴  人  陳妙雯
上列上訴人因違反毒品危害防制條例案件，不服台灣高等法院台
中分院中華民國一○○年七月七日第二審判決（一○○年度上訴
字第三○三號，起訴案號：台灣台中地方法院檢察署九十九年度
偵字第一三七八九、一四五一二號），提起上訴，本院判決如下
：
    主  文
上訴駁回。
    理  由
按刑事訴訟法第三百七十七條規定，上訴於第三審法院，非以判
決違背法令為理由，不得為之。是提起第三審上訴，應以原判決
違背法令為理由，係屬法定要件。如果上訴理由書狀並未依據卷
內訴訟資料，具體指摘原判決不適用何種法則或如何適用不當，
或所指摘原判決違法情事，顯與法律規定得為第三審上訴理由之
違法情形，不相適合時，均應認其上訴為違背法律上之程式，予
以駁回。本件原審經審理結果，認為上訴人陳妙雯違反毒品危害
防制條例之犯行，罪證明確，第一審判決依數罪併罰之例，分別
論處上訴人如第一審判決附表二（編號１至４）所示販賣第一級
毒品，計四罪刑（均為累犯，並定其應執行刑有期徒刑十年六月
），為無不合，予以維持，駁回檢察官及上訴人之第二審上訴，
係以上訴人於第一審、原審審理時之自白，核與證人莊金村於警
詢、偵查及第一審審理時之供證情節相符，並有通訊監察譯文、
通訊監察書、蒐證照片可資佐證，足見上訴人之自白與事實相符
，資為上訴人確有原判決事實欄所載販賣第一級毒品犯行之認定
依據。就形式上觀察，原判決要無採證認事違背經驗法則、論理
法則或理由不備等足以影響判決結果之違背法令情形。上訴人雖
於憲兵司令部台中憲兵隊（下稱台中憲兵隊）調查及檢察官偵查
中供出其海洛因之來源分別購自張素桃、馬淑娟與伍權峰，然據
台中憲兵隊檢附職務報告書所載，該隊於偵辦上訴人本件違反毒
品危害防制條例案時，馬淑娟、伍權峰二人部分業經立案偵辦，
伍權峰且已於上訴人被查獲前之民國九十九年五月間遭海巡署苗
栗查緝隊緝獲在案，有該隊檢附之職務報告書可按。足見馬淑娟
、伍權峰二人部分，非因上訴人供出毒品來源而查獲。原判決以
馬、伍二人販賣毒品係因上訴人供出來源而查獲，不無誤認。然
原判決以上訴人供出其海洛因上手張素桃而予查獲部分，則合於
毒品危害防制條例第十七條第一項規定，其因而減輕其刑，結果
尚無不合。而上訴人既非於原審另行供出其海洛因之上手為馬淑
娟、伍權峰二人，且該部分與毒品危害防制條例第十七條第一項
規定不符，原無該條項減輕其刑規定之適用，業如前述，是要不
能以原判決對此未加說明，指有理由不備之違法。又定執行刑，
係以各宣告刑為基礎，並非以已定之執行刑為基礎，又宣告多數
有期徒刑者，於各刑中之最長期以上，各刑合併之刑期以下，定
其刑期，刑法第五十一條第五款定有明文。本件原判決係以上訴
人被訴販賣第二級毒品甲基安非他命予鄒智然部分，犯罪不能證
明，因而將第一審該部分科刑之判決，及與另犯販賣第一級毒品
四罪刑，所定之執行刑撤銷，改判為無罪諭知。而維持第一審關
於論處上訴人販賣第一級毒品，計四罪刑部分之判決，駁回檢察
官及上訴人該部分之第二審上訴，並就此部分另行定其應執行之
刑。則第一審判決關於上訴人販賣第一、二級毒品，計六罪刑（
即第一審判決附表二所示）所定之執行刑，既經撤銷，已不存在
，其中被訴販賣第二級毒品罪部分，且經原審改判為無罪諭知，
即其據以定應執行刑之罪數，已有變更。則原判決就上訴人所犯
販賣第一級毒品，計四罪刑，重行定其應執行刑，有期徒刑十年
六月，既係在其各罪宣告刑之最長期（有期徒刑七年十月）以上
，在各刑合併刑期（二十七年六月）以下，即與上開刑法第五十
一條規定無違。要不能認應以已經撤銷之第一審判決所定應執行
刑十二年為基準，扣除原論處第二級毒品罪，計二罪刑之宣告刑
（均為有期徒刑二年），認原判決上開就販賣第一級毒品計四罪
刑，所定之執行刑違背上訴人利益，而指為違法。是上訴意旨執
以指原判決違背法令，核與法律規定得為第三審上訴理由之違法
情形不相適合。依上揭說明，本件上訴顯屬違背法律上之程式，
應予駁回。
據上論結，應依刑事訴訟法第三百九十五條前段，判決如主文。
中    華    民    國  一○○  年    九    月   十五   日
                      最高法院刑事第九庭
                          審判長法官  黃  一  鑫  
                                法官  張  春  福  
                                法官  林  勤  純  
                                法官  李  錦  樑  
                                法官  宋  明  中  
本件正本證明與原本無異
                                      書  記  官  
中    華    民    國  一○○  年    九    月  二十二  日
                                                      v